xaMwivaraxavu
xaMwivaraxagalYu
xaMwivaraxavannu
xaMwivaraxagalYannu
xaMwivaraxaxiMxa
xaMwivaraxagalYiMxa
xaMwivaraxakkeV
xaMwivaraxagalYigeV
xaMwivaraxaxiMxa
xaMwivaraxagalYiMxa
xaMwivaraxaxa
xaMwivaraxagalYa
xaMwivaraxaxalli
xaMwivaraxagalYalli
xaMwivaraxave
xaMwivaraxagalYe
xaMwivaraxakkoskara
xaMwivaraxagalYigoskara
xaMwivaraxakkoskara
xaMwivaraxagalYigoskara
xaMwivaraxakkAgi
xaMwivaraxagalYigAgi
xaMwivaraxakkAgi
xaMwivaraxagalYigAgi
xaMwivaraxakkosuga
xaMwivaraxagalYigosuga
xaMwivaraxakkosuga
xaMwivaraxagalYigosuga
xaMwivaraxakkiMwa
xaMwivaraxagalYigiMwa
xaMwivaraxaxaMweV
xaMwivaraxagalYaMweV
xaMwivaraxaxaMwa
xaMwivaraxagalYaMwa
xaMwivaraxaxaMwaha
xaMwivaraxagalYaMwaha
xaMwivaraxaxoVdaneV
xaMwivaraxagalYoVdaneV
xaMwivaraxaxoVMxigeV
xaMwivaraxagalYoVMxigeV
xaMwivaraxavA
xaMwivaraxavU
xaMwivaraxavo
xaMwivaraxavo
xaMwivaraxavo
xaMwivaraxave
xaMwivaraxave
xaMwivaraxave
xaMwivaraxavannA
xaMwivaraxavannU
xaMwivaraxavanno
xaMwivaraxavanno
xaMwivaraxavanno
xaMwivaraxavanne
xaMwivaraxavanne
xaMwivaraxavanne
xaMwivaraxaxiMxalA
xaMwivaraxaxiMxalU
xaMwivaraxaxiMxalo
xaMwivaraxaxiMxalo
xaMwivaraxaxiMxalo
xaMwivaraxaxiMxale
xaMwivaraxaxiMxale
xaMwivaraxaxiMxale
xaMwivaraxakkA
xaMwivaraxakkU
xaMwivaraxakko
xaMwivaraxakko
xaMwivaraxakko
xaMwivaraxakke
xaMwivaraxakke
xaMwivaraxakke
xaMwivaraxaxiMxalA
xaMwivaraxaxiMxalU
xaMwivaraxaxiMxalo
xaMwivaraxaxiMxalo
xaMwivaraxaxiMxalo
xaMwivaraxaxiMxale
xaMwivaraxaxiMxale
xaMwivaraxaxiMxale
xaMwivaraxaxalliyA
xaMwivaraxaxalliyU
xaMwivaraxaxalliyo
xaMwivaraxaxalliyo
xaMwivaraxaxalliyo
xaMwivaraxaxalliye
xaMwivaraxaxalliye
xaMwivaraxaxalliye
xaMwivaraxagalYA
xaMwivaraxagalYU
xaMwivaraxagalYo
xaMwivaraxagalYo
xaMwivaraxagalYo
xaMwivaraxagalYe
xaMwivaraxagalYe
xaMwivaraxagalYe
xaMwivaraxagalYannA
xaMwivaraxagalYannU
xaMwivaraxagalYanno
xaMwivaraxagalYanno
xaMwivaraxagalYanno
xaMwivaraxagalYanne
xaMwivaraxagalYanne
xaMwivaraxagalYanne
xaMwivaraxagalYiMxalA
xaMwivaraxagalYiMxalU
xaMwivaraxagalYiMxalo
xaMwivaraxagalYiMxalo
xaMwivaraxagalYiMxalo
xaMwivaraxagalYiMxale
xaMwivaraxagalYiMxale
xaMwivaraxagalYiMxale
xaMwivaraxagalYigA
xaMwivaraxagalYigU
xaMwivaraxagalYigo
xaMwivaraxagalYigo
xaMwivaraxagalYigo
xaMwivaraxagalYige
xaMwivaraxagalYige
xaMwivaraxagalYige
xaMwivaraxagalYiMxalA
xaMwivaraxagalYiMxalU
xaMwivaraxagalYiMxalo
xaMwivaraxagalYiMxalo
xaMwivaraxagalYiMxalo
xaMwivaraxagalYiMxale
xaMwivaraxagalYiMxale
xaMwivaraxagalYiMxale
xaMwivaraxagalYallA
xaMwivaraxagalYallU
xaMwivaraxagalYallo
xaMwivaraxagalYallo
xaMwivaraxagalYallo
xaMwivaraxagalYalle
xaMwivaraxagalYalle
xaMwivaraxagalYalle
xaMwivaraxakkoskaravA
xaMwivaraxakkoskaravU
xaMwivaraxakkoskaravo
xaMwivaraxakkoskaravo
xaMwivaraxakkoskaravo
xaMwivaraxakkoskarave
xaMwivaraxakkoskarave
xaMwivaraxakkoskarave
xaMwivaraxakkoskaravA
xaMwivaraxakkoskaravU
xaMwivaraxakkoskaravo
xaMwivaraxakkoskaravo
xaMwivaraxakkoskaravo
xaMwivaraxakkoskarave
xaMwivaraxakkoskarave
xaMwivaraxakkoskarave
xaMwivaraxakkAgiyA
xaMwivaraxakkAgiyU
xaMwivaraxakkAgiyo
xaMwivaraxakkAgiyo
xaMwivaraxakkAgiyo
xaMwivaraxakkAgiye
xaMwivaraxakkAgiye
xaMwivaraxakkAgiye
xaMwivaraxakkAgiyA
xaMwivaraxakkAgiyU
xaMwivaraxakkAgiyo
xaMwivaraxakkAgiyo
xaMwivaraxakkAgiyo
xaMwivaraxakkAgiye
xaMwivaraxakkAgiye
xaMwivaraxakkAgiye
xaMwivaraxakkosugavA
xaMwivaraxakkosugavU
xaMwivaraxakkosugavo
xaMwivaraxakkosugavo
xaMwivaraxakkosugavo
xaMwivaraxakkosugave
xaMwivaraxakkosugave
xaMwivaraxakkosugave
xaMwivaraxakkosugavA
xaMwivaraxakkosugavU
xaMwivaraxakkosugavo
xaMwivaraxakkosugavo
xaMwivaraxakkosugavo
xaMwivaraxakkosugave
xaMwivaraxakkosugave
xaMwivaraxakkosugave
xaMwivaraxakkiMwalA
xaMwivaraxakkiMwalU
xaMwivaraxakkiMwalo
xaMwivaraxakkiMwalo
xaMwivaraxakkiMwalo
xaMwivaraxakkiMwale
xaMwivaraxakkiMwale
xaMwivaraxakkiMwale
xaMwivaraxaxaMweVyA
xaMwivaraxaxaMweVyU
xaMwivaraxaxaMweVyo
xaMwivaraxaxaMweVyo
xaMwivaraxaxaMweVyo
xaMwivaraxaxaMweVye
xaMwivaraxaxaMweVye
xaMwivaraxaxaMweVye
xaMwivaraxaxoVdaneVyA
xaMwivaraxaxoVdaneVyU
xaMwivaraxaxoVdaneVyo
xaMwivaraxaxoVdaneVyo
xaMwivaraxaxoVdaneVyo
xaMwivaraxaxoVdaneVye
xaMwivaraxaxoVdaneVye
xaMwivaraxaxoVdaneVye
xaMwivaraxaxoVMxigeVyA
xaMwivaraxaxoVMxigeVyU
xaMwivaraxaxoVMxigeVyo
xaMwivaraxaxoVMxigeVyo
xaMwivaraxaxoVMxigeVyo
xaMwivaraxaxoVMxigeVye
xaMwivaraxaxoVMxigeVye
xaMwivaraxaxoVMxigeVye
xaMwivaraxagalYigoskaravA
xaMwivaraxagalYigoskaravU
xaMwivaraxagalYigoskaravo
xaMwivaraxagalYigoskaravo
xaMwivaraxagalYigoskaravo
xaMwivaraxagalYigoskarave
xaMwivaraxagalYigoskarave
xaMwivaraxagalYigoskarave
xaMwivaraxagalYigoskaravA
xaMwivaraxagalYigoskaravU
xaMwivaraxagalYigoskaravo
xaMwivaraxagalYigoskaravo
xaMwivaraxagalYigoskaravo
xaMwivaraxagalYigoskarave
xaMwivaraxagalYigoskarave
xaMwivaraxagalYigoskarave
xaMwivaraxagalYigAgiyA
xaMwivaraxagalYigAgiyU
xaMwivaraxagalYigAgiyo
xaMwivaraxagalYigAgiyo
xaMwivaraxagalYigAgiyo
xaMwivaraxagalYigAgiye
xaMwivaraxagalYigAgiye
xaMwivaraxagalYigAgiye
xaMwivaraxagalYigAgiyA
xaMwivaraxagalYigAgiyU
xaMwivaraxagalYigAgiyo
xaMwivaraxagalYigAgiyo
xaMwivaraxagalYigAgiyo
xaMwivaraxagalYigAgiye
xaMwivaraxagalYigAgiye
xaMwivaraxagalYigAgiye
xaMwivaraxagalYigosugavA
xaMwivaraxagalYigosugavU
xaMwivaraxagalYigosugavo
xaMwivaraxagalYigosugavo
xaMwivaraxagalYigosugavo
xaMwivaraxagalYigosugave
xaMwivaraxagalYigosugave
xaMwivaraxagalYigosugave
xaMwivaraxagalYigosugavA
xaMwivaraxagalYigosugavU
xaMwivaraxagalYigosugavo
xaMwivaraxagalYigosugavo
xaMwivaraxagalYigosugavo
xaMwivaraxagalYigosugave
xaMwivaraxagalYigosugave
xaMwivaraxagalYigosugave
xaMwivaraxagalYigiMwalA
xaMwivaraxagalYigiMwalU
xaMwivaraxagalYigiMwalo
xaMwivaraxagalYigiMwalo
xaMwivaraxagalYigiMwalo
xaMwivaraxagalYigiMwale
xaMwivaraxagalYigiMwale
xaMwivaraxagalYigiMwale
xaMwivaraxagalYaMweVyA
xaMwivaraxagalYaMweVyU
xaMwivaraxagalYaMweVyo
xaMwivaraxagalYaMweVyo
xaMwivaraxagalYaMweVyo
xaMwivaraxagalYaMweVye
xaMwivaraxagalYaMweVye
xaMwivaraxagalYaMweVye
xaMwivaraxagalYoVdaneVyA
xaMwivaraxagalYoVdaneVyU
xaMwivaraxagalYoVdaneVyo
xaMwivaraxagalYoVdaneVyo
xaMwivaraxagalYoVdaneVyo
xaMwivaraxagalYoVdaneVye
xaMwivaraxagalYoVdaneVye
xaMwivaraxagalYoVdaneVye
xaMwivaraxagalYoVMxigeVyA
xaMwivaraxagalYoVMxigeVyU
xaMwivaraxagalYoVMxigeVyo
xaMwivaraxagalYoVMxigeVyo
xaMwivaraxagalYoVMxigeVyo
xaMwivaraxagalYoVMxigeVye
xaMwivaraxagalYoVMxigeVye
xaMwivaraxagalYoVMxigeVye
